【裁判字號】    98,台上,5207
【裁判日期】    980910
【裁判案由】    殺人未遂
【裁判全文】
最高法院刑事判決            九十八年度台上字第五二０七號
上  訴  人  甲○○
上列上訴人因殺人未遂案件，不服台灣高等法院中華民國九十八
年六月三十日第二審更審判決（九十八年度上更(一)字第二０一號
，起訴案號：台灣桃園地方法院檢察署九十七年度偵字第八六五
一號），提起上訴，本院判決如下：
    主  文
上訴駁回。
    理  由
按刑事訴訟法第三百七十七條規定：上訴於第三審法院，非以判
決違背法令為理由不得為之；是提起第三審上訴，應以原判決違
背法令為理由，係屬法定要件；如果上訴理由書狀並未依據卷內
訴訟資料具體指摘原判決不適用何種法則或如何適用不當，或所
指摘原判決違法情事，顯與法律規定得為第三審上訴理由之違法
情形不相適合時，均應認其上訴為違背法律上之程式，予以駁回
。本件原判決撤銷第一審就上訴人甲○○殺害郭麗玉未遂部分所
為之科刑判決，改判仍論處上訴人殺人未遂罪刑（處有期徒刑五
年二月；第一審論處上訴人恐嚇危害安全罪刑部分，業據上訴人
撤回其第二審上訴確定；上訴人殺害陳文樂未遂部分，經原法院
上訴審撤銷第一審就此部分所為之科刑判決，改判仍論以殺人未
遂罪，上訴後經本院駁回確定）。上訴人之上訴意旨略稱：（一
）原判決採納被害人郭麗玉、陳文樂及渠等店內員工王月淑之證
言，並依自由心證，認定上訴人殺害郭麗玉未遂，而以殺人未遂
罪判處上訴人重刑，明顯違背法令，上訴人無法甘服。（二）被
害人郭麗玉見陳文樂遭人殺傷全身是血，不立即叫救護車將之
送醫急救，反而大膽空手開門追兇，若非其武功高強，心有所恃
，豈會如此﹖又郭麗玉雖證稱：看見上訴人在街對面，相隔一條
馬路，見上訴人從對街衝過來，其間上訴人還被一輛路過車輛阻
擋，未看見上訴人手持兇刀等語，惟綜觀事發經過，郭麗玉既已
知悉陳文樂遭人持刀殺傷，自應明知兇手應攜有兇器，則其既親
眼目睹上訴人從對街衝過來，其間又曾被路過車輛阻擋，其大可
立即逃回店內，以避免衝突發生，足見郭麗玉證述前後矛盾。又
本件實情係郭麗玉開門出來，立即與尚未離開之上訴人相遇，郭
女以酒瓶攻擊上訴人後，雙方始相互扭打，上訴人於慌亂中刺中
郭麗玉二刀，因此郭女始不能肯定第一刀及第二刀之先後順序，
否則一般人經兇手蓄意刺殺二刀，於巨痛之下，豈會忘記第一刀
遭刺中身體何部位之理﹖益足認郭麗玉所證不實，上訴人此部分
所為，應僅構成傷害罪等語。
惟查：原判決綜合卷內證據資料認定上訴人有其事實欄所載之殺
害郭麗玉未遂犯行，已於理由內詳敘其調查證據之結果及取捨證
據認定之理由，並就上訴人否認犯罪所持之辯解，認非可採，詳
予指駁。復就被害人郭麗玉對上訴人行兇細節所為證述稍有歧異
部分，說明其取捨之理由（見原判決正本第五頁第二三行至第至
第六頁第四行、第九頁第八行至第十一行）。從形式上觀察，原
判決並無違背法令之情形。上訴意旨（一）、（二）均置原判決
事實欄明確認定及理由內已詳予說明之事項於不顧，徒憑己意，
或就事實審法院採證認事或證據證明力自由判斷職權之合法行使
，再為單純事實上爭執；或仍執原判決已敘明非可採信之上訴人
否認犯罪辯解，指摘原判決違法；俱不足以辨識原判決已具備違
背法令之形式要件。本件上訴違背法律上之程式，予以駁回。
據上論結，應依刑事訴訟法第三百九十五條前段，判決如主文。
中    華    民    國  九十八  年    九    月    十    日
                      最高法院刑事第七庭
                          審判長法官  林  永  茂
                                法官  吳  昆  仁
                                法官  蘇  振  堂
                                法官  蕭  仰  歸
                                法官  林  立  華
      本件正本證明與原本無異
                                      書  記  官
中    華    民    國  九十八  年    九    月   十七   日
                                                      Ｑ


司法院資訊處製作；財團法人民間司法改革基金會備份。
